【裁判字號】    90,交聲再,130
【裁判日期】    900723
【裁判案由】    過失傷害
【裁判全文】
臺灣高等法院臺南分院刑事裁定          九十年度交聲再字第一三○號        Ｃ
      再審聲請人
      即受判決人  甲  ○  ○
右列聲請人因過失傷害案件，對於本院九十年度交上易字第七三二號中華民國九十年
六月六日確定判決（臺灣嘉義地方法院九十年度交易字第二四號）聲請再審，本院裁
定如左：
      主      文
再審之聲請駁回。
      理      由
一、聲請意旨略以：（一）本案車禍之發生乃因告訴人陳李素蘭機車撞擊聲請人甲○
    ○車輛之左側門所致，原確定判決一再忽視聲請人所提之證據，聽信告訴人片面
    之詞，以聲請人不慎撞及告訴人之輕機車，致告訴人受傷，而判處聲請人有期徒
    刑二月，告訴人以謊言欺騙法院，冤枉聲請人。（二）聲請人於八十九年十二月
    三十日接獲車禍鑑定報告，並於九十年元月三日提請囑託覆議鑑定，原確定判決
    對於該囑託覆議鑑定，應於審判期日調查之證據而未予調查，其判決當然違背法
    令。（三）鑑定書第一頁：伍、肇事分析：一、駕駛行為（１）陳李機車：：：
    致右側於路口內與右側駛至之蔡車左前門碰撞肇事。（２）蔡車：：：致左前門
    於路口內與左側駛至之陳李機車右側碰撞肇事。此新證據不須經過調查程序，且
    確實足以動搖原確定判決，又係案發當時已經存在審判時未經注意之證據，即能
    證明原確定判決所認定之事實為錯誤，爰依刑事訴訟法第四百二十條第一項第二
    款、第六款（聲請狀載為同條第二項）及第四百二十一條規定，聲請再審云云。
二、經查，（一）聲請人甲○○雖稱：本案車禍之發生乃因告訴人陳李素蘭機車撞擊
    其車輛之左側門所致，原確定判決一再忽視其所提之證據，聽信告訴人片面之詞
    ，以其不慎撞及告訴人之輕機車，致告訴人受傷，而判處其有期徒刑二月，告訴
    人以謊言欺騙法院，冤枉聲請人云云，查刑事訴訟法第四百二十條第一項第二款
    所謂原判決所憑之證言已證明其為虛偽者，固得聲請再審，惟依同條第二項規定
    ，其虛偽證明以經判決確定，或其刑事訴訟不能開始或續行非因證據不足者為限
    ，聲請人並未指出原判決所憑何種證言已證明其為虛偽，亦未提出證據證明該虛
    偽證言已經判決確定，或其刑事訴訟不能開始或續行非因證據不足。（二）聲請
    人稱：其於八十九年十二月三十日接獲車禍鑑定報告，並於九十年元月三日提請
    囑託覆議鑑定，原確定判決對於該囑託覆議鑑定，應於審判期日調查之證據而未
    予調查，其判決當然違背法令云云，係屬最高檢察署檢察總長提起非常上訴問題
    ，並非刑事訴訟法第四百二十條第一項第二款、第六款或第四百二十一條所規定
    之聲請再審事由。（三）聲請人稱：鑑定書第一頁：伍、肇事分析：一、駕駛行
    為（１）陳李機車：：：致右側於路口內與右側駛至之蔡車左前門碰撞肇事。（
    ２）蔡車：：：致左前門於路口內與左側駛至之陳李機車右側碰撞肇事。此新證
    據不須經過調查程序，且確實足以動搖原確定判決，又係案發當時已經存在審判
    時未經注意之證據，即能證明原確定判決所認定之事實為錯誤云云，按刑事訴訟
    法第四百二十條第一項第六款所謂發現確實之新證據，固非以絕對不須經過調查
    程序為條件，但必須該項證據，事實審法院於判決前因未經發見，不及調查斟酌
    ，至其後始行發見且須可認為確實足以動搖原確定判決而為受判決人有利之判決
    者而言，若判決前已經當事人提出或聲請調查之證據，經原法院捨棄不採或顯然
    不足以動搖原確定判決所憑證據者，即非該款所謂發見確實之新證據，不得據為
    再審聲請之原因。又受判決人因對有利之主張為原審所不採，事後提出證明，以
    圖證實在原審前所為有利之主張為真實，據以聲請再審，該項證據既非判決後所
    發見，亦難憑以聲請再審，有最高法院二十八年抗字第八號及五十年台抗字第一
    ○四號判例可資參照，聲請人此項聲請再審事由，揆諸前開說明，亦難據以聲請
    再審。又按不得上訴於第三審法院之案件，除刑事訴訟法第四百二十條規定外，
    其經第二審確定之有罪判決，如就足生影響於判決之重要證據漏未審酌者，亦得
    為受判決人之利益，聲請再審，固為刑事訴訟法第四百二十一條所明文規定，惟
    所謂就足生影響於判決之重要證據漏未審酌者，係指該證據於案情有重要關係且
    未經審酌者而言，如證據業經法院本其自由心證予以取捨及判斷，僅係對此持相
    異評價，即不能以此為由聲請再審。綜上所述，聲請人右揭聲請再審事由，核與
    刑事訴訟法第四百二十條第一項第二款、第六款及第四百二十一條之再審要件不
    合，聲請人之聲請再審，難認為有理由，應予駁回。
三、據上論斷，應依刑事訴訟法第四百三十四條第一項，裁定如主文。
中    華    民    國      九十      年      七      月      二十三      日
                                  臺灣高等法院臺南分院刑事第二庭
                                      審判長法官  游    明    仁
                                            法官  林    永    茂
                                            法官  陳    清    溪
右正本證明與原本無異。
不得抗告。
                                      法院書記官  嚴    巧    花
中    華    民    國      九十      年      七      月      二十四      日


司法院資訊處製作；財團法人民間司法改革基金會備份。
